Inventaris van de archieven van IZA Nederland 1993-2006 (2012) en zijn taakvoorgangers, (1952) 1954-2006 (2012)
Nationaal Archief, Den Haag
Landelijk Instituut Ziektenkostenverzekering Ambtenaren Nederland [IZA] en voorgangers
IZA Nederland
oudste stuk - jongste stuk: 1952-2012
merendeel 1954-2006
P52
524 inventarisnummers; 12,80 meter
Normale geschreven, getypte en gedrukte documenten. Geen bijzondere handschriften.
Nationaal Archief, Den Haag
Landelijk Instituut Ziektenkostenverzekering Ambtenaren Nederland [IZA]
Het archief bestaat uit 4 bestanden van rechtsopvolgers. Het bestand van de Adviescommissie bestaat hoofdzakelijk uit notulen, stukken over de oprichting en beleidsvorming. Het archief van het Gemeenschappelijk Advies Orgaan IZA bevat hoofdzakelijk notulen, stukken over de oprichting, over financiële zaken en over beleidsvorming. Daarnaast zijn er stukken over de uitvoering van de gemeenschappelijke regeling en de zorgregelingen. Het archief van de Stichting Gemeenschappelijk Adviesorgaan IZA’s bevat notulen en verslagen van het bestuur. Daarnaast zijn er stukken over oprichting, taken en opheffing, als ook stukken van het bestuur, van de voorzitter en van commissies. In het archief van IZA Nederland zijn notulen en verslagen van het bestuur aanwezig. Vanaf de oprichting tot de liquidatie zijn stukken bewaard gebleven. Ook van de administratieve organisatie en financiële verantwoording zijn stukken aanwezig. De organisatie maakte zelf beleid voor de uitvoering van haar taken. Bewaard zijn o.a. de gemeenschappelijke regeling, stukken over het zorgbeleid, over het toekenningsbeleid van bijdragen en over het toelatingsbeleid van verschillende groepen deelnemers.
Archiefvorming
Geschiedenis van de archiefvormer
Bron: Verslag ‘Ziektekostenvoorzieningen voor ambtenaren’, een doctoraalscriptie voor bestuursrecht en sociaal verzekeringsrecht door H.P.H.M. Teunissen, 1982, archief regiokantoor IZA Gelderland
In 1941 kwam voor het eerst een verplichte collectieve ziektekostenverzekering tot stand. In dat jaar werd het Ziekenfondsbesluit ingevoerd voor werknemers in loondienst met een inkomen beneden de zogenaamde welstandsgrens. Ambtenaren vielen echter buiten de werknemersverzekeringen en moesten daarom zelf voor een ziektekostenverzekering zorgen of de volledige kosten voor ziekte zelf dragen. Na de Tweede Wereldoorlog was de toenmalige regering aanvankelijk van plan ook een geneeskundige voorziening voor het gehele overheidspersoneel te treffen. Dit bleek echter niet haalbaar en verschillende overheidsorganisaties gingen voor het eigen personeel een ziektekostenregeling treffen
De afdeling Limburg van de Vereniging van Nederlandse Gemeenten besloot op 4 mei 1950 tot het instellen van een commissie voor het ontwerpen van een regeling voor de geneeskundige verzorging van gemeenteambtenaren in Limburg. Zij had het standpunt ingenomen dat de regeling ook moest gelden voor gepensioneerden, wachtgelders en voor weduwen van ambtenaren. De regeling moest uitgaan van het verrichtingenstelsel en van de bepaling dat de deelnemers een gering deel van de kosten zelf moesten dragen. Dit initiatief werd naar landelijk niveau getild met de instelling van een Commissie Ziektekostenvoorziening door het toenmalige Centraal Orgaan voor gemeenschappelijke behandeling van gemeentelijke personeelsaangelegenheden van de VNG. Het rapport Ziektekostenverzekering, een uitgave in de blauwe reeks van het Centraal Orgaan voor gemeenschappelijke personeelsaangelegenheden uit 1952 was het eindrapport van deze commissie m.b.t. dit onderwerp
Dit document is opgenomen in de inventaris van IZA Nederland (Nationaal Archief)
. Het Limburgse initiatief stond model voor de door de commissie voorgestelde regeling voor al het gemeentepersoneel in Nederland.
Er werd gekozen voor een provincie-gewijze gemeenschappelijke regeling, met een paritair bestuur, bestaande uit vertegenwoordigers van aan de regeling deelnemende gemeenten uit de betreffende provincie en van de bonden van overheidspersoneel. De Instituten Ziektekostenvoorziening voor Ambtenaren (IZA) in de provincie Limburg, Friesland, Gelderland, Overijssel, Noord-Brabant, Utrecht, Groningen/Drenthe, Noord-Holland, Zuid-Holland en Zeeland, zoals ze respectievelijk werden genoemd, zijn tot stand gekomen na 1952 en voor 1956. In de daaropvolgende 20 jaar heeft de oorspronkelijke regeling zich ten aanzien van de soorten zorg flink uitgebreid, waardoor deze zeer goed aansloot op de financiële omstandigheden en geneeskundige behoeften van de deelnemers. Tussen de verstrekkingenlijst van het ziekenfonds en de vergoedingenlijst van het IZA zijn op deze manier grote verschillen ontstaan, voornamelijk op het gebied van tandheelkundige hulp, medische kunst- en hulpmiddelen en genees- en verbandmiddelen. Het systeem van de IZA-regeling was gebaseerd op eigen verantwoordelijkheid van de deelnemers. De vraag naar medische zorg werd door de bijbetalingen in positieve zin beïnvloed, omdat zij onnodige vraag naar medische zorg voorkwamen.
Alle regionale IZA-organisaties handelden zelfstandig. In 1954 echter werd een overkoepelende organisatie, de landelijke ‘Adviescommissie voor IZA besturen’, opgericht. Deze Adviescommissie had ten doel om de doelmatige uitvoering van verschillende regelingen te bevorderen en de contacten tussen de regionale IZA organisaties te verbeteren. De eerste voorzitter van de commissie was de heer O. Norbruis, burgemeester van de gemeente Utrecht en voorzitter van het bestuur van het IZA-Utrecht. Het secretariaat werd ondergebracht bij de VNG. Van elk van de regionale besturen nam één bestuurder deel in de Adviescommissie. Bij de oprichting van de Adviescommissie waren dit de IZA-organisaties Friesland, Gelderland, Overijssel, Noord-Brabant, Limburg en Utrecht. Na 1954 namen ook alle overige provincies deel. Eind 1967 was er een voorstel om de Adviescommissie bij het eveneens bestaande Vereveningsfonds onder te brengen. Het Vereveningsfonds was bedoeld om een tijdelijk financieel tekort bij een regionaal IZA te kunnen dekken uit bijdragen van de regionale IZA organisaties aan dat fonds. Het onderbrengen van de Adviescommissie bij het Vereveningsfonds bleek echter niet haalbaar omdat Limburg en Noord-Brabant niet aan het Vereveningsfonds wilden meedoen. Er ontstond onenigheid over de organisatie van het secretariaat van de nieuwe organisatie. Besloten werd het secretariaat bij de VNG weg te halen en het zelf ter hand te nemen.
In 1968 werd de Adviescommissie na veel discussies opgeheven. Daarvoor in de plaats kwam het Gemeenschappelijk Advies Orgaan IZA’s (GAO). Deze organisatie werd tijdelijk ondergebracht bij het IZA Zuid-Holland. De heer Wieringa, voorzitter van de NCBO (Nederlandse Christelijke Bond van Overheidspersoneel) werd voorzitter en de heer Nieuwkamer, secretaris-directeur van het IZA-Zuid-Holland, werd ambtelijk secretaris. Voorzitter en secretaris zaten ook in de ‘commissie van het dagelijks bestuur’ waarin nog 4 andere leden waren aangesteld. De taken van het Gemeenschappelijk Orgaan waren onder meer het geven van advies en voorlichting, het verzamelen en bewerken van gegevens en het behartigen van de belangen van de aan het orgaan deelnemende instituten tegenover derden. Begin jaren ’70 stelde het bestuur de commissie advisering landelijk bestel
Zie ook inv.nr. 31
in met het doel onderzoek te doen naar de verdere mogelijkheden voor toekomstige samenwerking tussen de IZA-organisaties.
In 1974 werd het Gemeenschappelijk Adviesorgaan IZA’s opgeheven en na veel overleg ontstond de Stichting Gemeenschappelijk Adviesorgaan IZA’s (eveneens GAO genoemd) welke op 10 september 1974 werd opgericht. Het bureau van de Stichting werd tijdelijk ondergebracht bij IZA Zuid-Holland, de heer Nieuwkamer, secretaris-directeur van IZA Zuid-Holland, werd parttime directeur. Voor de gezamenlijke werkzaamheden kreeg IZA Zuid-Holland van de Stichting een vergoeding voor de kantoorruimte en 3 medewerkers kwamen in dienst van IZA Zuid-Holland. Het doel van de nieuwe Stichting was het bevorderen van de onderlinge samenwerking en het overleg met andere (publiekrechtelijke) verzekeraars. Voor de beleidsvoorbereiding kende de Stichting vier commissies: de commissie voor deelnemersaangelegenheden, de commissie voor vergoedingen, de commissie voor financiële en administratieve zaken en de commissie voor algemene zaken. Deze commissies waren met name gericht op de gevolgen van het volksgezondheidsbeleid voor de IZA organisaties.
Tegelijk met de oprichting van de Stichting GAO werd de Stichting Gemeenschappelijk Administratief en Financieel Bestel IZA’s opgericht, de erfopvolger van het Vereveningsfonds, De IZA organisaties Limburg en Noord-Brabant deden ook aan dit fonds vooralsnog niet mee. De Stichting Gemeenschappelijk Administratief en Financieel Bestel IZA’s beheerde het fonds voor regulering van het bijdragepercentage en voor dekking van tekorten. Steeds meer regionale IZA organisaties dreigden in de loop van de tijd uit het fonds te stappen. Dit zou uiteindelijk betekenen dat er eind jaren ’70 nog maar 3 deelnemers zouden overblijven. Dit vond men onvoldoende draagvlak voor een fonds en besloten werd het reguleringsfonds te liquideren. Het saldo van het fonds werd verdeeld over de regionale IZA’s reguleringsfonds.
In 1974 werd ook de commissie van administrateurs ingesteld. Deze commissie was een informeel overleg tussen regionale directeuren en de directeur van de Stichting waar onderwerpen als vergoedingenbeleid, financieel beleid, personele zaken en andere actuele onderwerpen werden besproken. Vanaf 1982 werd dit overleg het directeurenoverleg genoemd, vanaf 1987 de Commissie van Advies. Ondanks dat het een informeel overleg was, werd het ervaren als een zeer belangrijke samenkomst voor het bespreken van praktische zaken.
In 1975 werd de ad-hoc commissie ‘beraad financiële samenwerking’ ingesteld waarin vanuit financieel oogpunt mogelijkheden voor een nieuwe samenwerkingsvorm werden voorbereid. Later werd deze commissie het Bestuurlijk Beraad genoemd.
In 1987 werd er door de verschillende kantoren een convenant getekend voor financiële en bestuurlijke samenwerking. Begin jaren ’90 werden twee redenen doorslaggevend om de regionale IZA organisaties met elkaar te laten fuseren tot één landelijke verzekeraar: ten eerste de voorgenomen stelselwijziging ziektekostenverzekeringen volgens het plan-Simons en de daarmee gepaard gaande noodzaak tot schaalvergroting; ten tweede het plan van de overheid om de ambtenaren onder de sociale werknemersverzekeringen te brengen. In dat perspectief zou er geen plaats meer zijn voor een publiekrechtelijke regeling als de IZA. De regionale IZA organisaties moesten dus worden voorbereid op een competitieperiode in een privaatrechtelijke situatie. Ter voorbereiding op de fusie werden al centrale organen ingesteld. Een Directie vergaderde over diverse interne en externe aangelegenheden in opmaat naar IZA Nederland. Een eveneens ingesteld managementteam zorgde voor de uitvoering van de centrale besluiten en communicatie naar de kantoren.
Tot april 1993 bestonden er 10 IZA-Regelingen, namelijk IZA-Limburg, Noord-Brabant, Zeeland, Zuid-Holland, Utrecht, Noord-Holland, Friesland, Groningen/Drenthe, Overijssel/Flevoland en Gelderland. Ieder IZA kende een eigen uitvoeringsapparaat met uitzondering van Zuid-Holland en Zeeland die een gemeenschappelijk apparaat hadden. De uitvoering van de regeling was door Zeeland uitbesteed aan het kantoor van IZA-Zuid-Holland.
De regionale IZA organisaties Groningen/Drenthe en Overijssel/Flevoland hadden vanaf het begin al een gezamenlijk bestuur en logisch gezien hadden zij ook een gezamenlijke uitvoering. Bij de verschillende regiokantoren vond administratieve afhandeling van zorgkosten plaats, de verzekerdenadministratie, de premie-incasso en de medische en zorginhoudelijke beoordeling. Daarnaast werden vanuit de regionale kantoren de contacten onderhouden met de regionale zorgaanbieders. Op 1 juni 1993 fuseerden de regionale IZA organisaties tot één IZA Nederland met 9 regiokantoren. De stichting werd eind 1992 opgeheven, IZA Nederland werd medio 1993 opgericht.
In 1993 waren de IZA Regiokantoren gevestigd in Delft, ’s-Hertogenbosch, Groningen, Leeuwarden (in 1997 opgeheven en ondergebracht in het kantoor Groningen), Heerhugowaard (voorheen Alkmaar), Nieuwegein, Oldenzaal, Sittard en Velp. Het hoofdkantoor van IZA stond ook in Nieuwegein, het automatiseringscentrum in Groningen. In het hoofdkantoor te Nieuwegein was de directieraad gevestigd en waren de afdelingen ondergebracht die zich bezighielden met beleidsvoorbereiding, juridische en centrale advisering, markt- en productontwikkeling, bedrijfsvoering, communicatie, personeel en opleiding, en organisatie. De directieraad bestond uit een voorzitter, een directeur bedrijfsvoering, de directeur van IZA en een adjunct directeur verzekeringen, die tevens directiesecretaris was. Er werd een adviescommissie in het leven geroepen – het ‘Advid-Overleg’ - bestaande uit de vestigingsdirecteuren, die de directie adviseerde over beleid en uitvoering. Voor de personele kant werd de medezeggenschapsraad en het Georganiseerd Overleg ingesteld. De medezeggenschapsraad behandelde zaken binnen de uitvoering waar werknemers in hun dagelijks werk mee te maken hebben, zoals aanschaf van meubilair, het instellen van rookpauzes e.d. Het Georganiseerd Overleg was een overleg tussen de bonden en de werkgever over rechtspositionele aangelegenheden, zoals wijziging van het bezoldigingsbesluit, een sociaal plan e.d.
Het IZA beschikte over een eigen automatiseringscentrum (ACI) dat gevestigd was in Groningen. IZA ontwikkelde en bouwde in eigen beheer een maatwerkapplicatie ter ondersteuning van de primaire processen. De kantoorautomatisering was tevens gekoppeld aan deze landelijk technische infrastructuur.
In het kader van employee benefits richtte IZA in 1993 de Stichting IZA Belangen op. Deze stichting werkte samen met Elvia en Spaarbeleg Bank N.V., een 100% dochter van Aegon. De stichting bood de IZA verzekerden spaarfaciliteiten en reis- en annuleringsverzekeringen met een breed op de IZA-regeling afgestemd pakket.
Medio 1993 richtte de stichting samen met de Vereniging Zorgverzekeraars Nederland het bedrijf Vektis B.V. op met als doel het leveren van informatiediensten voor de gezondheidszorg.
Met ingang van 1 januari 1996 gingen IZA en zorgverzekeraar VGZ een samenwerkingsverband aan
Informatiebrochure IZA Nederland januari 2001
. Vanaf 1999 kreeg dit samenwerkingsverband een meer duurzaam karakter op basis van het in 1998 gestelde strategische doel om gezamenlijk uit te groeien tot de grootst mogelijke combinatie van zorgverzekeraars voor ambtenaren en verwante groepen. In 2004 kwam er een bedrijfsfusie tot stand tussen IZA en VGZ. De uitvoeringsorganisatie van IZA werd geprivatiseerd, waarna deze samen met de uitvoeringsorganisatie van VGZ werd ondergebracht in de Coöperatie VGZ-IZA UA. Deze samenwerking leidde ook tot de oprichting van de Stichting IZA Ziektekostenverzekeringen (SIZ) in 1995, een ziekenfonds en particuliere verzekering onder eigen label met als bijzonderheid een pakket vergelijkbaar met het pakket van de IZA, waarbij het IZA regiokantoor Delft de frontoffice uitvoerde en VGZ de backoffice. Hieruit ontstond de Werkgroep SIZ, die vergaderde over interne zaken als inrichting frontoffice en informatievoorziening bij het IZA en VGZ. Er ontstond naast een gezamenlijke marktbewerking en acquisitie een zekere kennisuitwisseling op het gebied van zorginkoop, zorgbeleid, bedrijfszorg, ICT en Human Resources Management. Een bijzonderheid was dat asielzoekers hier ook aan konden deelnemen. Het hoofdkantoor van IZA bood tevens huisvesting aan de Stichting IZA Belangen (SIB), de Stichting IZA Ziektekostenverzekeringen (SIZ) en het secretariaat van de koepel van de publiekrechtelijke ziektekostenverzekeraars KPZ. De voorzitter van de directieraad was tevens de statutair directeur van de stichtingen SIZ en SIB. De SIB behartigde de materiele en immateriële belangen van de deelnemers van de IZA regeling. Dit bestond uit het bieden van diensten als reisverzekeringen, bedrijfszorgpakketten en voorzieningen in de secundaire arbeidsvoorwaarden.
De publiekrechtelijke Interprovinciale Ziektekostenregeling (IZR) die op 1 juli 1953 was opgericht, bracht in 1998 de uitvoering van deze ziektekostenregeling ook onder bij IZA-Nederland. Met ingang van 2005 werd de IZR als zelfstandige regeling opgeheven en sloten de provincies en andere instellingen zich aan bij de IZA-regeling Nederland onder een apart label IZA/IZR. Er werd een stuurgroep en een projectgroep IZA/IZR ingesteld in het kader van de verzelfstandiging van de werkorganisatie van de IZR-regeling. De stuurgroep maakte beleid voor de uitvoering, de projectgroep zorgde voor de implementatie daarvan.
Eerder, in 2002, ontstond IZA/AZ, een ziektekostenverzekering voor medewerkers van Academische Ziekenhuizen, eveneens een apart onderdeel van de IZA-Nederland-regeling.
De publiekrechtelijke zorgverzekeringen hadden overigens een eigen koepelorganisatie, de Kontaktcommissie Publiekrechtelijke Ziektekostenverzekeringen (KPZ). IZA was hierbij aangesloten, evenals de IZR die in hoofdzaak voor provincieambtenaren gold en de Geneeskundige Verzorging Politie (GVP) later Dienst Geneeskundige Verzorging Politie (DGVP), de ziektekostenregeling voor politieambtenaren. KPZ was belangenbehartiger en voerde zelfstandig overleg met de minister van Volksgezondheid. Daarnaast werkte deze organisatie daar waar geen conflicterende belangen waren ook nauw samen met Zorgverzekeraars Nederland (ZN).
Als gevolg van de inwerkingtreding van de Zorgverzekeringswet op 1 januari 2006 werd besloten de IZA Nederland-regeling met ingang van diezelfde datum op te heffen. De feitelijke liquidatie van het Openbaar Lichaam IZA Nederland heeft daarna nog tot medio 2012 geduurd.
In jaartallen
1941 Invoering Ziekenfondsbesluit
4-5-1950 Instelling commissie tot ontwerp van een geneeskundige regeling voor de verzorging van gemeenteambtenaren in Limburg.
1952 Instelling Landelijke Commissie-Ziektekostenvoorziening door Centraal Orgaan voor gemeenschappelijke behandeling van gemeentelijke personeelsaangelegenheden van de VNG.
1952 IZA Limburg
1952 IZA Friesland
1953 IZA Gelderland
1953 IZA Overijssel
1-7-1953 IZA Noord Brabant
1954 IZA Utrecht
1954 Oprichting Adviescommissie IZA besturen
1955 IZA Groningen / Drenthe
1955 IZA Noord Holland
1955 IZA Zuid-Holland
1956 IZA Zeeland
1957 Verhuizing van het secretariaat van de Adviescommissie van gemeentehuis Nootdorp naar Haagweg te Rijswijk
1960 Oprichting Stichting Vereveningsfonds IZA’s
1-4-1965 Verhuizing van het secretariaat van de Adviescommissie van Rijswijk naar de Nieuwe Plantageweg 28 te Delft.
1968 Opheffing Adviescommissie IZA besturen en tegelijkertijd oprichting Gemeenschappelijk Advies Orgaan IZA’s.
1968 Oprichting Gemeenschappelijk Advies Orgaan IZA’s
1974 Opheffing Gemeenschappelijk Advies Orgaan IZA’s
1974 Oprichting Stichting Gemeenschappelijk Advies Orgaan IZA’s
9-1974 Opheffing Stichting Vereveningsfonds IZA’s
9-1974 Stichting Gemeenschappelijk Administratief en Financieel Bestel IZA’s
1979 Aankoop pand Nieuwe Plantageweg 29 ter uitbreiding Nieuwe Plantageweg 26 te Delft door IZA Zuid-Holland, tevens huisvesting gevend aan de Stichting Gemeenschappelijk Adviesorgaan IZA’s
1980 Actieve verplichte voorlichtingstaak als gevolg van in werking treden van de Wet Openbaarheid van Bestuur
1980 Opheffing en liquidatie Gemeenschappelijk Administratief en Financieel Bestel IZA’s
1981 Besluitvorming vergoeding alternatieve geneeswijzen als acupunctuur
1-10-1982 In gebruik name pand Tanthofdreef 3 te Delft door IZA Zuid-Holland, tevens huisvesting gevend aan de Stichting Gemeenschappelijk Adviesorgaan IZA’s
1-5-1985 Toelating wethouders (met toelatingsgrens) tot IZA deelnemerschap
1986 Verhuizing secretariaat Stichting Gemeenschappelijk Adviesorgaan IZA’s naar Dukatenburg 90 te Nieuwegein
1987 Ondertekening convenanten financiële en bestuurlijke samenwerking door alle regionale IZA organisaties (behalve Overijssel)
1987 Rapport ‘Bereidheid tot verandering’ voor structuur en financiering van de gezondheidszorg als voorzet van een basisverzekering opgesteld door Commissie Dekker
1989 Invoering nominale premie
1990 Nota ‘Werken aan Zorgvernieuwing ook wel ‘Plan Simons’, een mislukte poging tot invoering basisverzekering
1991 Statutaire wijziging tot voorbereiding van een IZA Nederland, een instelling die in dienst staat van sociale partners, het College van Arbeidszaken en de Centrales van Overheidspersoneel met als voorzitter oud politica J. van Leeuwen.
1992 Verhuizing secretariaat en beleidsarchief naar Buizerdlaan 2 te Nieuwegein
1992 Verhuizing van deelnemersarchieven van Dukatenburg 90 te Nieuwegein naar VADA-archieven te Nijverdal alwaar periodiek vernietiging plaatsvindt.
1-4-1993 Opheffing Stichting Gemeenschappelijk Adviesorgaan IZA’s
1-4-1993 Fusie regionale IZA organisaties tot IZA Nederland met 9 regiokantoren
1993 Oprichting Vektis B.V.
1993 Oprichting Stichting IZA-belangen
19-01-1994 Oprichting Onderlinge Waarborg Maatschappij IZA Ziekenfonds voor Ambtenaren U.A. (Ziekenfonds)
1995 Oprichting Stichting IZA Ziektekostenverzekeringen door IZA
1997 Samenwerking met VGZ
2002 Fusiebesprekingen met Univé
2003 Fusie met VGZ-groep te Nijmegen
2004 Oprichting van Coöperatie VGZ-IZA U.A en Stichting Continuüm en opheffing van de Stichting Continuüm.
27-12-2005 Oprichting N.V. Zorgverzekeraar UMC te Nijmegen
1-1-2006 Inwerkingtreding Zorgverzekeringswet
2006 Samenwerking IZA-Nederland met IZA Zorgverzekeraar N.V. te Nijmegen en Coöperatie VGZ-IZA Groep U.A. te Nijmegen.
2006 Opheffing IZA Nederland
2012 Afwikkeling liquidatie
Geschiedenis van het archiefbeheer
Het archief van IZA Nederland en zijn taakvoorgangers over de periode (1952) 1954 tot en met 2006 (2012) is gevormd onder verantwoordelijkheid van de ambtelijk secretaris. Bij de oudere archieven was er weinig structuur aangebracht in de opbouw van de dossiers. Eigenlijk werd alles chronologisch geborgen in dossiermappen. Soms werden daar stukken uit gehaald en weer los in dozen gestopt. Van de uitvoering van de taken door de Adviesorganen is weinig administratieve neerslag bewaard gebleven. Het archief van IZA Nederland was beter geordend. De dossiers waren opgenomen op een summiere plaatsingslijst, welke een zaaksgewijze ordening had.
Het archief heeft eerst in de kelder van het gemeentehuis van Nootdorp gestaan, tezamen met de archieven van IZA Zuid-Holland en IZA-Zeeland. Deze locatie kon het IZA Zuid-Holland huren voor 5 gulden per week. Medio 1957 werd ingetrokken in een huurpand aan de Haagweg te Rijswijk. Op 1 april 1965 werd het pand aan de Nieuwe Plantageweg 28 te Delft betrokken. In 1970 werd nr. 27 daarbij gekocht en in 1971 ook het pand daarnaast, Nieuwe Plantageweg 26. In 1979 werd aan de andere kant nr. 29 erbij gekocht. In de tussentijd waren er al plannen gemaakt voor de bouw van een nieuwe huisvesting aan de Tanthofdreef 3 in Delft. Daar gingen echter jaren overheen, pas op 1 oktober 1982 kon het pand in gebruik worden genomen. Tot 1986 heeft het archief daar gestaan, daarna verhuisde IZA Nederland naar de Dukatenburg 90 te Nieuwegein. In 1992 verhuisde het archief naar de Buizerdlaan 2 en tenslotte in 1997 naar de Weverstede 55 te Nieuwegein, waar het archief tot 2007 heeft gestaan. De uitvoeringsdossiers werden sinds 1992 opgeslagen bij VADA archieven te Nijverdal, waar zij periodiek werden vernietigd. In 2009 werden alle archiefbestanden van de 9 verschillende regionale IZA’s en het hoofdkantoor geplaatst in de archiefkelder van het Triasgebouw aan het Stadhuisplein 70 te Gorinchem.
Het archief is in januari 2013 overgedragen aan het Nationaal Archief.
Inhoud en structuur van het archief
Inhoud
Het archief bestaat uit vier delen afkomstig van IZA Nederland en zijn rechtsvoorgangers.